臺灣屏東地方法院刑事判決　　　　　　 95年度交易字第158號
公　訴　人　臺灣屏東地方法院檢察署檢察官
被　　　告　乙○○
上列被告因公共危險等案件，經檢察官提起公訴（95年度偵字第
6606號），被告於準備程序中為有罪陳述，經本院合議庭裁定由
受命法官獨任進行簡式審判程序，並判決如下：
    主  文
乙○○服用酒類，不能安全駕駛動力交通工具而駕駛，處拘役肆
拾日，如易科罰金，以新臺幣壹仟元折算壹日。
    事  實
一、乙○○於民國95年9 月25日夜間9 時許起至同日夜間近12時
    止期間，在屏東縣屏東市○○路民生釣蝦場，飲用保力達藥
    酒1 瓶後，明知其服用酒類後已達不能安全駕駛動力交通工
    具之程度，猶於同日晚上近12時許，騎乘車牌號碼OWV-189
    號重機車由民生釣蝦場經由屏東縣長治鄉○○路由西往東方
    向行駛欲返回住處。嗣於翌日即95年9 月26日凌晨零時許，
    途經屏東縣長治鄉○○村○○路95號前時，因體內酒精作用
    致不能有效操控所騎機車，而不慎追撞同向於路旁行走之甲
    ○○，致甲○○因而受有頭部外傷併頭皮撕裂傷、左側肩鎖
    關節脫臼骨折及韌帶斷裂之傷害（傷害部分業據甲○○撤回
    告訴，由本院另為不受理判決之諭知）。嗣於同月日凌晨1
    時8 分許，經警委託國仁醫院抽血測得乙○○血液所含酒精
    濃度為每公撮88亳克（換算呼氣中酒精濃度為每公升0.44亳
    克）而查獲。
二、案經屏東縣警察局屏東分局報請臺灣屏東地方法院檢察署檢
    察官偵查起訴。
    理  由
一、本件被告乙○○所為係犯死刑、無期徒刑、最輕本刑為3 年
    以上有期徒刑以外之罪，其於本院審判程序中就被訴事實為
    有罪之陳述，經法官告知簡式審判程序之旨，並聽取公訴人
    、被告之意見後，本院合議庭依刑事訴訟法第273 條之1第1
    項規定，裁定由受命法官獨任進行審判程序，另依同法第27
    3 條之2 、第159 條第2 項之規定，不適用傳聞法則有關限
    制證據能力之相關規定，合先敘明。
二、上揭犯罪事實，業據被告乙○○坦承不諱，核與被害人甲○
    ○及證人徐英蔚之證述大致相符，並有屏東縣警察局舉發違
    反道路交通管理事件通知單、國仁醫院藥物濃度報告、刑法
    第185 條之3 案件測試觀察紀錄表、道路交通事故調查報告
    表(一)、(二)、道路交通事故現場圖、長庚紀念醫院診斷證明書
    及現場照片28幀附卷可稽，堪信為真實。
  (一)按酒精對人體所生影響，於吐氣中酒精濃度達每公升0.25毫
    克時，即已輕微中毒，而有輕度協調功能降低，是依道路交
    通安全規則第114 條第2 款規定，汽車駕駛人飲酒後，吐氣
    中所含酒精濃度逾每公升0.25毫克者，即不得駕車；若進而
    其濃度達每公升0.55毫克、0.75毫克、0.85毫克、1.5 亳克
    以上者，肇事率猶分別達到一般正常人10倍、25倍、50倍、
    迷醉之譜，此觀臺灣高等法院88年10月26日院賓文廉字第
    13407 號致所屬各級法院函檢附法務部88年10月1 日法檢
    字第3641號函暨附件研究報告及中央警察大學蔡中志教授製
    作之「酒精濃度與肇事率之關係表」自明。再按食後飲酒其
    呼氣酒精代謝率為每小時每公升0.050 至0.114 毫克，平均
    為每公升0.075 毫克，此有內政部警政署刑事警察局89年12
    月21日（89）刑鑑字第198913號函附卷可稽。查被告乙○○
    於前開肇事送醫後，於95年9 月26日1 時8 分經測得血液酒
    精濃度為每公撮88毫克（換算呼氣酒精濃度約為每公升0.44
    毫克），有國仁醫院藥物濃度報告1 紙存卷可稽。又被告自
    承其飲酒後係於95年9 月25日近12時許，自屏東縣屏東市○
    ○路附近駕車，距其接受呼氣酒精濃度測定時間已間隔逾1
    個小時，則換算其於駕車彼時之呼氣酒精濃度約屆於每公升
    0. 49 毫克至每公升0.554 毫克之間，則其肇事率高於一般
    人達將近10倍。
  (二)再依卷附道路交通事故調查報告表、肇事現場圖、現場及車
    損照片所示，上開事故發生時間係晴天、夜間有照明，柏油
    路面、路面乾燥無缺陷及障礙物、視距良好，詎被告騎乘重
    機車在此正常路況條件下，竟失控自行撞及同向於路旁步行
    之行人，亦顯見被告當時駕駛能力及應變能力顯與一般正常
    人迥異，其當時之駕駛行為已達不能安全駕駛之程度，應堪
    認定。從而，本件事證已臻明確，被告犯行洵堪認定，應依
    法論科。
三、核被告乙○○所為，係犯刑法第185 條之3 之服用酒類不能
    安全駕駛動力交通工具而駕駛罪。爰審酌被告明知酒精成分
    對人之意識能力具有不良影響，酒後駕車對一般往來之公眾
    及駕駛人自身皆具有高度危險性，卻仍執意駕車，惟兼衡其
    犯後坦承犯行，態度尚可，且係初次違犯，並無違背安全駕
    駛致交通危險罪之前案紀錄，有臺灣高等法院前案紀錄表1
    紙在卷可參，素行尚可，及其犯罪動機、手段及酒後測得之
    血液內所含酒液濃度數值等一切情狀，量處如主文所示之刑
    ，並諭知易科罰金之折算標準，以示懲儆。
四、據上論斷，依刑事訴訟法第273 條之1 第1 項、第299 條第
    1 項前段，刑法第185 條之3 、第41條第1 項前段，刑法施
    行法第1 條之1 ，判決如主文。
中　　華　　民　　國　　96　　年　　1 　　月　　24　　日
                    交通法庭    法  官  林雅莉
以上正本證明與原本無異。
如不服本判決應於收受本判決送達後10日內向本院提出上訴書狀
，其未敘述上訴理由者，並得於提起上訴後10日內向本院補提理
由書狀（均須按他造當事人之人數附繕本）「切勿逕送上級法院
」
                                書記官  黃佳惠
中　　華　　民　　國　　96　　年　　1 　　月　　24　　日
附錄本判決論罪科刑法條全文
刑法第185條之3：
服用毒品、麻醉藥品、酒類或其他相類之物，不能安全駕駛動力
交通工具而駕駛者，處1 年以下有期徒刑、拘役或3 萬元以下罰
金。
